zh-TW: 滾輪技術: 加熱; 無; 震動; 震動加溫; 其他
nb: Rullteknologi: Oppvarmet; Ingen; Vibrerende; Vibrerende og oppvarmet; Annet
nl: Roller technologie: Verwarmd; Geen; Trillend; Trillend en verwarmd; Overige
pl: Technologia rolki: Podgrzewany; Brak; Wibrujący; Wibrujący i podgrzewany; Inne
ko: 롤러 기술: 온열; 없음; 진동; 진동 및 온열; 기타
el: Τεχνολογία ρόλερ: Θερμαινόμενο; Κανένα; Δονούμενο; Δονούμενο και θερμαινόμενο; Άλλο
hu: Görgőtechnológia: Fűtött; Nincs; Rezgő; Rezgő és fűtött; Egyéb
en: Roller technology: Heated; None; Vibrating; Vibrating and heated; Other
de: Rollentechnologie: Beheizt; Keine; Vibrierend; Vibrierend und beheizt; Sonstige
tr: Silindir teknolojisi: Isıtmalı; Yok; Titreşimli; Titreşimli ve ısıtmalı; Diğer
lt-LT: Masažuoklio volelių technologija: Šildomas; Nėra; Vibruojantis; Vibruojantis ir šildomas; Kita
sl-SI: Tehnologija masažnih valjev: Ogrevano; Brez; Vibracijsko; Vibracijsko in ogrevano; Drugo
sk-SK: Technológia valcov: Vyhrievané; Žiadna; Vibračné; Vibračné a vyhrievané; Iné
ja: ローラー技術: 加熱; なし; 振動; 振動および加熱; その他
ru: Технология роллера: С подогревом; Нет; С вибрацией; С вибрацией и подогревом; Другое
fr: Technologie du rouleau: Chauffant; Aucune; Vibrant; Vibrant et chauffant; Autre
it: Tecnologia a rulli: Riscaldato; Nessuna; Vibrante; Vibrante e riscaldato; Altro
hr-HR: Tehnologija valjaka: Grijani; Nema; Vibrirajući; Vibrirajući i grijani; Ostalo
pt-PT: Tecnologia de rolamento: Aquecido; Nenhuma; Vibratório; Vibratório e aquecido; Outro
da: Rulleteknologi: Opvarmet; Ingen; Vibrerende; Vibrerende og opvarmet; Andet
th: เทคโนโลยีลูกกลิ้ง: ทำความร้อน; ไม่มี; สั่น; สั่นและทำความร้อน; อื่นๆ
es: Tecnología de rodillos: Con calor; Ninguna; Vibratoria; Vibratoria y con calor; Otro
cs: Technologie válečků: Vyhřívaný; Žádná; Vibrační; Vibrační a vyhřívaný; Jiné
fi: Rullatekniikka: Lämmitettävä; Ei mitään; Värisevä; Värisevä ja lämmitettävä; Muu
zh-CN: 按摩滚轮技术: 加热; 无; 振动; 振动加热; 其他
bg-BG: Технология на ролката: С нагряване; Без; С вибрация; С вибрация и нагряване; Друго
vi: Công nghệ con lăn: Có sưởi; Không; Rung; Rung và sưởi; Khác
pt-BR: Rolo massageador tecnologia: Aquecido; Nenhuma; Vibratório; Vibratório e aquecido; Outra
sv: Rullteknik: Uppvärmd; Ingen; Vibrerande; Vibrerande och uppvärmd; Övrigt
ro-RO: Tehnologia rolei: Cu încălzire; Niciuna; Cu vibrații; Cu vibrații și încălzire; Altele